# 《关于长期股权投资顺逆流交易处理》第一年、第二年会计分录的推导

提问人：enayuan 时间：2014-12-13 16:56:47
恕我愚昧 这个是母公司与联营企业有未实现内部损益，然后母公司有其他子公司需要编制合并报表的情况吧？ 如果是与子公司的内部损益，怎么会有表1-1 未出售时个别报表已做分录： 借：长投 -100 贷：投资收益 -100

回答人：chenyiwei
是的。

提问人：阿梗 时间：2019-08-04 20:23:41
有个疑问：逆流交易合并层面的长期股权投资会不会两年记重复？因为第一年合并层面已经把长期股权投资恢复了： 借：长期股权投资 100 贷 ：存货 100 但是第二年该批存货卖出实现损益时又记了： 借：长期股权投资 100 贷：投资收益 100 未实现损益这部分，合并层面投资收益因为第一年抵消了，所以第二年加上。但是长期股权投资第一年没有抵消，第二年又加上不是重复了吗？
有没有大神愿意解惑？谢谢！ 版主有没有空回答一下？@chenyiwei

回答人：chenyiwei
不会重复。你的第一笔分录是只在合并报表层面做的，第二笔分录是在个别报表层面做的。